【裁判字號】    97,訴,201
【裁判日期】    970320
【裁判案由】    毒品危害防制條例
【裁判全文】
臺灣臺北地方法院刑事判決               97年度訴字第201號
    公  訴  人  臺灣臺北地方法院檢察署檢察官
    被      告  甲○○
                          樓
上列被告因違反毒品危害防制條例案件，經檢察官提起公訴（九
十七年度毒偵字第二八五號），因被告於本院準備程序中就被訴
事實為有罪之陳述，經本院合議庭裁定改進行簡式審判程序，本
院判決如下：
    主  文
甲○○施用第一級毒品，累犯，處有期徒刑捌月。
    事  實
一、甲○○前於民國九十二年間，因施用第一級、第二級毒品案
    件，經依本院九十二年度毒聲字第二七七號裁定送觀察、勒
    戒後，認有繼續施用毒品之傾向，再經本院以九十二年度毒
    聲字第一九一０號裁定令入戒治處所施以強制戒治，嗣於九
    十三年一月九日因毒品危害防制條例修正而出所，並經本院
    以九十二年度訴字第二一三０號判決分別判處有期徒刑一年
    二月、六月確定；另因贓物案件，經臺灣高等法院於九十三
    年五月四日以九十三年度上易字第二五九號判決判處有期徒
    刑八月確定；又因違反槍砲彈藥刀械管制條例案件，經本院
    於九十四年四月十一日以九十二年度訴字第一九七七號判決
    判處有期徒刑一年二月，併科罰金新臺幣十萬元確定；再因
    施用第一級毒品案件，經臺灣板橋地方法院於九十四年七月
    八日以九十四年度訴字第九七六號判決判處有期徒刑七月確
    定；上開各罪所判處之有期徒刑部分，嗣經臺灣板橋地方法
    院以九十六年度聲減字第一三七０號裁定減刑後，並定應執
    行有期徒刑一年三月確定，甫於九十六年九月二十六日縮刑
    期滿執行完畢翌日出監。詎其仍不知悔改，在強制戒治執行
    完畢釋放後五年內，基於施用毒品之犯意，於九十六年十一
    月八日為警查獲採尿時回溯二十六小時內之某時（扣除為警
    查獲至採尿時止該段期間），在其友人羅世祥位於臺北市○
    ○區○○街之住處內，以將第一級毒品海洛因、第二級毒品
    甲基安非他命混合後，置放於玻璃球內燒烤使之產生煙霧後
    吸食之方式，同時施用第一級毒品海洛因、第二級毒品甲基
    安非他命一次，嗣於九十六年十一月八日二十一時許，警方
    持搜索票至甲○○位於臺北市○○區○○路住處搜索，採集
    甲○○之尿液送驗後呈陽性反應，始查悉上情。
二、案經臺北市政府警察局大安分局報請臺灣臺北地方法院檢察
    署檢察官偵查起訴。
    理  由
一、訊據被告甲○○對於前揭事實迭於警詢、偵查、本院行準備
    程序、審理時均坦承不諱，且其於九十六年十一月八日為警
    查獲時所採集之尿液，經送臺灣尖端先進生技醫藥股份有限
    公司濫用藥物檢驗中心以酵素免疫分析法初步檢驗，復依氣
    相層析質譜議法確認檢驗結果，確呈安非他命類、鴉片類、
    甲基安非他命、嗎啡陽性反應，有該公司於九十六年十一月
    二十三日所出具之濫用藥物檢驗報告、臺北市政府警察局偵
    辦毒品案件尿液檢體委驗單各一紙在卷可稽，足徵被告任意
    性自白與事實相符，堪以採信。又被告前於九十二年間，因
    施用第一級、第二級毒品案件，經依本院九十二年度毒聲字
    第二七七號裁定送觀察、勒戒後，認有繼續施用毒品之傾向
    ，再經本院以九十二年度毒聲字第一九一０號裁定令入戒治
    處所施以強制戒治，嗣於九十三年一月九日因毒品危害防制
    條例修正而出所等情，有臺灣高等法院被告前案紀錄表附卷
    可參，堪認被告確於前開強制戒治執行完畢釋放後之五年內
    再犯本案。綜上，本件事證明確，被告犯行堪以認定。
二、按施用海洛因、甲基安非他命後會影響記憶能力及自主神經
    系統，判斷力及意志力亦均受限制，甚至引起精神錯亂，抑
    制呼吸，並具有成癮性、濫用性，戒解不易，嚴重戕害人之
    身心健康，危害社會，故依據毒品危害防制條例第二條第二
    項第一款、第二款分別列為第一級、第二級毒品，不得非法
    施用、持有。故核被告所為，係犯毒品危害防制條例第十條
    第一項之施用第一級毒品罪、同法第十條第二項施用第二級
    毒品罪。被告施用第一級毒品海洛因、第二級毒品甲基安非
    他命前持有第一級毒品海洛因、第二級甲基安非他命之低度
    行為，應為施用之高度行為吸收，不另論罪。被告以一施用
    行為同時觸犯毒品危害防制條例第十條第一項、第二項之罪
    ，係一行為觸犯數罪名之想像競合犯，應從一重論以毒品危
    害防制條例第十條第一項之施用第一級毒品罪。又被告曾因
    施用毒品案件，經本院以九十二年度訴字第二一三０號判決
    分別判處有期徒刑一年二月、六月確定；另因贓物案件，經
    臺灣高等法院於九十三年五月四日以九十三年度上易字第二
    五九號判決判處有期徒刑八月確定；又因違反槍砲彈藥刀械
    管制條例案件，經本院於九十四年四月十一日以九十二年度
    訴字第一九七七號判決判處有期徒刑一年二月，併科罰金新
    臺幣十萬元確定；再因施用第一級毒品案件，經臺灣板橋地
    方法院於九十四年七月八日以九十四年度訴字第九七六號判
    決判處有期徒刑七月確定；上開各罪所判處之有期徒刑部分
    ，嗣經臺灣板橋地方法院以九十六年度聲減字第一三七０號
    裁定減刑後，並定應執行有期徒刑一年三月確定，甫於九十
    六年九月二十六日縮刑期滿執行完畢翌日出監等情，此有臺
    灣高等法院被告前案紀錄表在卷足憑，其於五年內故意再犯
    本件有期徒刑以上之罪，係屬累犯，應依刑法第四十七條第
    一項規定加重其刑。爰審酌被告不思上進，沾染施用毒品之
    惡習，且前已因施用毒品案件，經觀察、勒戒、強制戒治後
    ，仍未能把握自新機會徹底戒除施用毒品之惡習，而再施用
    足以導致人體機能發生依賴性、成癮性及抗藥性等障礙之第
    一級毒品海洛因、第二級毒品甲基安非他命，戕害自身健康
    ，漠視法令禁制，惟尚能坦承犯行，犯後態度頗佳，暨其犯
    罪動機、手段、施用毒品之次數等一切情狀，量處如主文所
    示之刑，以資懲儆。
據上論斷，應依刑事訴訟法第二百七十三條之一第一項、第二百
九十九條第一項前段，毒品危害防制條例第十條第一項、第二項
，刑法第十一條前段、第五十五條、第四十七條第一項，判決如
主文。
本案經檢察官王志超到庭執行職務。
中    華    民    國    97    年    3     月    20    日
                      刑事第一庭  法  官  劉素如
上正本證明與原本無異。
如不服本判決，應於判決送達後10日內向本院提出上訴狀 (應抄
附繕本)。
                                  書記官  陳育君
中    華    民    國    97    年    3     月    20    日
附錄本案論罪法條：
毒品危害防制條例第10條
施用第一級毒品者，處 6 月以上 5 年以下有期徒刑。
施用第二級毒品者，處 3 年以下有期徒刑。


司法院資訊處製作；財團法人民間司法改革基金會備份。
